臺灣高等法院高雄分院刑事裁定　　　　 100年度交抗字第93號
抗　告　人
即受處分人　汪道輝
上列抗告人因聲明異議案件，不服臺灣屏東地方法院中華民國10
0 年1 月31日裁定（99年度交聲字第518 號；原處分案號：交通
部公路總局屏東監理站99年11月16日屏監違字第裁82-V00000000
、82-V00000000號），提起抗告，本院裁定如下：
    主  文
抗告駁回。
    理  由
一、本件抗告意旨：如附件抗告狀。
二、原處分以異議人即受處分人騎乘車牌號碼為PHK-003 號普通
    重型機車，於民國（下同）99年6 月14日下午1 時50分許，
    在屏東縣屏東市光武三巷53號前，因有「行車執照有效屆滿
    不依規定換領而行駛」、「駕駛執照逾有效期間仍駕車」之
    違規事實，由屏東縣政府警察局交通隊員警薛錦春舉發，經
    查核無訛，乃依道路交通管理處罰條例第15條第1 項第5 款
    、第2 項及同法第22條第1 項第7 款、第2 項之規定，各裁
    處罰鍰新臺幣（下同）900 、1,800 元，並扣繳牌照、駕駛
    執照在案。
三、原裁定略以：按受處分人不服道路交通管理處罰條例第8 條
    所定主管機關所為之處罰，得於接到裁決書之翌日起20日內
    ，向管轄地方法院聲明異議；又聲明異議，應以司法狀紙敘
    述異議之理由，提出於原處分機關為之，原處分機關應於接
    受異議書狀後5 日內，將該案卷宗及有關證物，送交該管地
    方法院或其分院交通法庭，道路交通管理處罰條例第87條第
    1 項、道路交通事件處理辦法第12條分別定有明文。次按交
    通法庭認聲明異議不合法律上之程式，且其不合法律上之程
    式無從補正者，應以裁定駁回之，道路交通事件處理辦法第
    17條前段亦有明文。次按違反道路交通管理事件統一裁罰基
    準及處理細則第5 條規定「處理違反道路交通管理事件，有
    關文書送達之程序，依行政程序法之規定。」再按「對於無
    行政程序之行為能力人為送達者，應向其法定代理人為之。
    對於機關、法人或非法人之團體為送達者，應向其代表人或
    管理人為之。法定代理人、代表人或管理人有二人以上者，
    送達得僅向其中之一人為之。無行政程序之行為能力人為行
    政程序之行為，未向行政機關陳明其法定代理人者，於補正
    前，行政機關得向該無行為能力人為送達。」、「送達，於
    應受送達人之住居所、事務所或營業所為之。但在行政機關
    辦公處所或他處會晤應受送達人時，得於會晤處所為之。對
    於機關、法人、非法人之團體之代表人或管理人為送達者，
    應向其機關所在地、事務所或營業所行之。但必要時亦得於
    會晤之處所或其住居所行之。應受送達人有就業處所者，亦
    得向該處所為送達。」、「於應送達處所不獲會晤應受送達
    人時，得將文書付與有辨別事理能力之同居人、受雇人或應
    送達處所之接收郵件人員。前項規定於前項人員與應受送達
    人在該行政程序上利害關係相反者，不適用之。應受送達人
    或其同居人、受雇人、接收郵件人員無正當理由拒絕收領文
    書時，得將文書留置於應送達處所，以為送達。」此行政程
    序法第69條、第72條、第73條亦分別定有明文。經查：本件
    受處分人之戶籍設於「屏東縣屏東市○○路357 號」，有卷
    存個人基本資料查詢1 紙可稽，又依卷存交通違規陳述單及
    聲明異議狀各1 紙，其上住址均載明為「屏東縣屏東市○○
    路357 號」，且受處分人於異議狀內亦不否認該址為其住所
    ，足徵受處分人之住所設於該處無訛。而本件原處分機關之
    裁決書2 份，係交由中華郵政股份有限公司向受處分人住所
    地「屏東縣屏東市○○路357 」送達，俟郵政人員按址投送
    ，並於99年11月16日將該裁決書交付予受處分人本人收受一
    節，有卷存送達證書2 紙為證。是上開裁決書2 份之送達即
    均屬合法，而發生送達之效力，本件其異議期間均應自裁決
    書送達之日即99年11月16日之翌日起算20日內為之。另受處
    分人之住所地係在屏東縣屏東市，係居住於原處分機關所在
    之鄉、鎮、市，依「法院訴訟當事人在途期間標準」第4 條
    第1 項第1 款之規定，不扣除在途期間，是核算其最終之異
    議日均應為99年12月6 日，然受處分人均遲至99年12月9 日
    始具狀向原處分機關聲明異議，並於同年12月15日由原處分
    機關移送原審法院交通法庭，此有原處分機關移送函文、原
    審法院收狀戳章附卷可佐。原審因認受處分人逾期始聲明異
    議，其異議權已喪失，且屬不得補正，而依道路交通管理處
    罰條例第87條第2 項、道路交通事件處理辦法第17條前段，
    裁定駁回受處分人之聲明異議，經核卷證資料，並無不合。
    本件抗告為無理由，應予駁回。
三、據上論結，應依刑事訴訟法第412 條，裁定如主文。
中    華    民    國  100     年    6     月    20    日
                  刑事第六庭    審判長法  官  王憲義
                                      法  官  簡志瑩
                                      法  官  邱永貴
以上正本證明與原本無異。
不得再抗告。
中    華    民    國  100     年    6     月    20    日
                                      書記官  盧雅婷